臺灣板橋地方法院刑事判決　　　　　　　　　　　　九十一年度易字第二九一一號
　　公訴人　臺灣板橋地方法院檢察署檢察官
　　被　告　乙○○　男　二十八.
右列被告因竊盜案件，經檢察官提起公訴（九十一度偵字第一九八八二號），本院判
決如左：
    主  文
乙○○攜帶兇器竊盜未遂，累犯，處有期徒刑伍月，如易科罰金，以參佰元折算壹日
。
    事  實
一、乙○○前於民國八十八年十一月十日因竊盜案件，經臺灣桃園地方法院判處有期
    徒刑三月，緩刑三年，於同年十二月二十七日確定，嗣於八十九年十一月二十三
    日經臺灣苗栗地方法院裁定撤銷緩刑宣告，於九十年五月二十一日執行完畢。又
    於八十九年七月十日因竊盜案件，經臺灣苗栗地方法院判處有期徒刑五月，同年
    八月二十九日確定。復於八十九年十二月十八日因竊盜案件，經同法院判處有期
    徒刑一年，於九十年二月十日確定。二案於九十年四月四日經同法院更定執行刑
    有期徒刑一年四月，於九十一年二月二十七日縮短刑期假釋出獄，嗣於九十一年
    四月五日縮刑假釋期滿執行完畢。詎仍不知悔改，復於九十一年十月九日凌晨一
    時三十分許，在臺北縣板橋市○○○街附近夜市，見地面有不詳之人所遺失之剪
    刀一支，竟意圖為自己不法之所有，將之侵占入己。繼於溪崑二街二十三巷三十
    四號前，見甲○○所有之車號ＧＶ─七二０五號自用小客車停放路邊，竟又意圖
    為自己不法之所有意圖，以上開所拾獲之剪刀作為工具，破壞該自小客車右前車
    門之鑰匙孔，欲進入車內竊取財物，致該車門之鑰鎖毀損，而不能為正常之使用
    ，足生損害於甲○○，惟尚未開起車門之際，即遭巡邏之員警發現。乙○○見事
    跡敗露，旋即逃逸，嗣於同日凌晨一時四十分許，為警追至臺北縣板橋市○○○
    街三十巷十五弄九號前而逮獲，並扣得上開拾獲供本件竊盜所使用之剪刀一支。
二、案經被害人甲○○告訴及臺北縣政府警察局板橋分局移送臺灣板橋地方法院檢察
    署檢察官偵查起訴。
    理  由
一、右揭犯罪事實，業據被告乙○○於警訊、偵查中暨本院審理時坦承不諱（見臺灣
    板橋地方法院檢察署九十一年度偵字第一九八八二號偵查卷第四頁背面、第五頁
    正面、第十九頁背面、第二十頁及本院九十一年十月二十二日訊問筆錄），核與
    告訴人甲○○於警訊時所指述之情節相符。此外復有偵查卷附車號ＧＶ─七二０
    五號自小客車照片二幀可稽，及被告拾獲供本件竊盜所使用之剪刀一支扣案，可
    資佐證。本案事證明確，被告犯行至堪認定。
二、按刑法第三百二十一條第一項第三款之攜帶兇器竊盜，祇須行竊時攜帶具有危險
    性之兇器為已足，並不以攜帶之初有行兇之意圖為必要（最高法院六十二年台上
    字第二四八九號判例參照）；又刑法第三百二十一條第一項第二款所謂「其他安
    全設備」，係指具有隔絕防閑作用，並固定於土地上之建築物或工作物之安全設
    備而言。汽車為屬動產之一種，車門之鎖不過為車輛之附屬物，雖其車門鎖兼具
    有防閑功能，惟其與上揭竊盜罪之加重條件所指之「安全設備」含義尚屬有間。
    若將汽車車鎖毀壞而竊取車內之財物，除該毀壞車鎖之行為另涉犯刑法第三百五
    十四條毀損罪外，尚難據以論處毀壞其他安全設備之加重竊盜罪，合先敘明。
三、查被告乙○○拾獲不詳之人所遺失之剪刀一支後，將之侵入於己，核其所為係犯
    刑法第三百三十七條之侵占遺失物罪。又扣案之剪刀為長條雙面尖形，甚為尖銳
    ，無論被告主觀上是否旨在行兇抑僅係便利行竊，然其在客觀上顯具有行兇之危
    險性，自屬兇器之一種。其持上開拾獲而可供作為兇器之剪刀一支，破壞被害人
    甲○○所有自小客車右前車門鎖，致該車門鎖毀損而不堪使用，足以生損害於甲
    ○○。核其所為係犯刑法第三百五十四條之毀損罪。再被告持剪刀破壞被害人車
    門鎖孔，係欲進入車內竊取財物，惟尚未開啟車門之際即為警查獲，核其所為係
    犯刑法第三百二十一條第一項第三款、第二項之攜帶兇器加重竊盜未遂罪。其已
    著手於竊盜行為之實施，惟尚未取得財物，為未遂犯，依刑法第二十六條前段規
    定減輕其刑。再被告所犯上開三罪間，有方法結果之牽連關係，為裁判上之一罪
    ，應從較重之攜帶兇器竊盜未遂罪處斷。公訴意旨雖未論及被告侵占遺失物罪部
    分，惟該部分與其餘之罪間既有裁判上一罪之牽連犯關係，本院自得一併審酌。
    末查被告前於八十八年十一月十日因竊盜案件，經臺灣桃園地方法院判處有期徒
    刑三月，緩刑三年，於同年十二月二十七日確定，嗣於八十九年十一月二十三日
    經臺灣苗栗地方法院裁定撤銷緩刑宣告，於九十年五月二十一日執行完畢。又於
    八十九年七月十日因竊盜案件，經臺灣苗栗地方法院判處有期徒刑五月，同年八
    月二十九日確定。復於八十九年十二月十八日因竊盜案件，經同法院判處有期徒
    刑一年，於九十年二月十日確定。二案於九十年四月四日經同法院更定執行刑有
    期徒刑一年四月，於九十一年二月二十七日縮短刑期假釋出獄，嗣於九十一年四
    月五日縮刑假釋期滿執行完畢。有臺灣高等法院被告全國前案紀錄表、臺灣高等
    法院檢察署刑案紀錄簡覆表各一件，附卷可稽。其於上開案件有期徒刑執行完畢
    後，五年內再犯本件有期徒刑以上之罪，為累犯，依刑法第四十七條規定加重其
    刑。其同時有上開刑之加重與減輕事由，依刑法第七十一條規定，先加後減之。
    爰審酌被告之因一時貪念，欲竊取被害人車內之財物買酒，惟於尚未得手之際，
    即為警逮捕因而未遂，其犯罪之動機、目的、手段、所生損害及犯罪後坦承犯行
    ，態度尚稱良好等一切情狀，量處如主文所示之刑，以示懲儆。
四、公訴意旨另以：被告前三度因竊盜案，先後經法院判處有期徒刑三月、五月及一
    年，於執行完畢後仍不思改過，緊接再犯本案。足見被告有犯罪之習慣，僅藉刑
    之執行實不足以澈底根絕其惡性，建請本院依竊盜犯贓物犯保安處分條例第三條
    第一項第一款、第二款之規定，併予諭知於刑之執行前令入勞動處所強制工作，
    以資矯正。惟按八十一年七月二十九日修正公布施行之竊盜犯贓物犯保安處分條
    例第二條第四項規定：「應執行之刑未達一年以上者，不適用本條例」。是法院
    審理竊盜、贓物案件時，若被告應執行之刑未達一年以上者，即不得宣告保安處
    分命於刑之執行前，令入勞動場所強制工作。查本案被告雖再度犯加重竊盜未遂
    罪，惟本院審酌其犯罪情節尚非重大，所造成之損害亦非嚴重，而犯罪情狀與宣
    告之刑應符合比例原則之要求，認以宣告有期徒刑五月為適當，參諸前揭規定，
    即不符宣告強制工作之要件，附此敘明。
五、扣案之剪刀一支，雖係被告侵占之遺失物，且係供竊盜犯罪所用之物，然非違禁
    物，亦非被告所有之物，爰不併宣告沒收，附此敘明。
據上論斷，應依刑事訴訟法第二百九十九條第一項前段，刑法第三百二十一條第一項
第三款、第二項、第三百三十七條、第三百五十四條、第五十五條、第二十六條前段
、第四十七條、第七十一條第一項、第四十一條第一項，罰金罰鍰提高標準條例第一
條前段、第二條，判決如主文。
本案經檢察官余若凡到庭執行職務
中      華      民      國      九 十 一    年    十 一    月   十 四   日
                                      臺灣板橋地方法院刑事第四庭
                                          法    官    談      虎
右正本證明與原本無異
如不服本判決應於送達後十日內向本院提出上訴狀
                                          書 記 官    陳  君  偉
中      華      民國      九 十 一    年    十 一    月   十 四   日
附錄本案論罪科刑法條全文
刑法第三百二十一條
  犯竊盜罪而有左列情形之一者，處六月以上、五年以下有期徒刑：
    一  於夜間侵入住宅或有人居住之建築物、船艦或隱匿其內而犯之者。
    二  毀越門扇、牆垣或其他安全設備而犯之者。
    三  攜帶兇器而犯之者。
    四  結夥三人以上而犯之者。
    五  乘火災、水災或其他災害之際而犯之者。
    六  在車站或埠頭而犯之者。
  前項之未遂犯罰之。
刑法第三百三十七條
  意圖為自己或第三人不法之所有，而侵占遺失物、漂流物或其他離本人所持有之物
  者，處五百元以下罰金。
刑法第三百五十四條
  毀棄、損壞前二條以外之他人之物或致令不堪用，足以生損害於公眾或他人者，處
  二年以下有期徒刑、拘役或五百元以下罰金。
